【裁判字號】    98,訴緝,20
【裁判日期】    980714
【裁判案由】    毒品危害防制條例
【裁判全文】
臺灣基隆地方法院刑事判決           98年度訴緝字第20號
公  訴  人  臺灣基隆地方法院檢察署檢察官
被      告  乙○○
                    現另案於台灣士林分監執行中
上列被告因毒品危害防制條例案件，經檢察官提起公訴（96年度
毒偵字第2727號），被告於準備程序中就被訴事實為有罪之陳述
，受命法官於聽取當事人之意見後，由本院合議庭裁定由受命法
官獨任以簡式審判程序判決如下：
    主    文
乙○○施用第一級毒品，累犯，有期徒刑拾壹月。
    犯罪事實
一、乙○○前於民國88年間，因施用毒品案件，經臺灣板橋地方
    法院裁定送觀察、勒戒及強制戒治執行完畢後，由臺灣板橋
    地方法院檢察署檢察官以89年度戒毒偵字第234號為不起訴
    處分確定；又於89年間，因施用甲基安非他命案件，經本院
    裁定送強制戒治，於91年7月31日戒治期滿，並經本院以89
    年度基簡字第952號判有期徒刑6月確定，與其另犯之偽造文
    書（經本院以90年度基簡字第569號判處有期徒刑6月確定）
    、妨害家庭（經本院以91年度簡上字第8號判處有期徒刑3月
    確定）接續執行，至92年8月9日執行完畢（構成累犯）。又
    於94年間，因施用毒品案件，經臺灣士林地方法院以94年度
    訴字第528號判處有期徒刑10月確定（現正執行中）。詎其
    猶不知悔改，復基於施用第一級毒品海洛因及第二級毒品甲
    基安非他命之犯意，於96年8月12日上午，在其位於臺北縣
    萬里鄉○○街46號3樓租屋處，以將海洛因及甲基安非他命
    混合後以玻璃球點火燒烤之方式，同時施用第一級毒品海洛
    因及第二級毒品甲基安非他命1次。嗣為警於同日14時許，
    在上開處所查獲，經警採其尿液送驗後，始查悉上情。乙○
    ○於警詢時以其兄蘇順良之名義應訊，經比對指紋後，為警
    查獲（偽造文書部分另案偵辦中）。
二、案經台北縣政府警察局金山分局報請臺灣基隆地方法院檢察
    署檢察官偵查起訴。
    理    由
一、上開事實，業據被告乙○○於本院審理時坦承不諱，且被告
    為警查獲所採集尿液，經送驗結果，呈嗎啡及甲基安非他命
    陽性反應，有台北縣政府警察局金山分局毒品危害防制條例
    被移送姓名及代號對照表、臺灣檢驗科技股份有限公司96年
    8月30日濫用藥物檢驗報告、內政部警政署刑事警察局96年9
    月27日刑紋字第0960146489號指紋鑑驗書等在卷可證，堪認
    被告上開自白確與事實相符，足以採信。按毒品危害防制條
    例係於92年7月9日修正公布，自93年1月9日起施行，其中第
    20條、第23條將施用毒品之刑事處遇程序，區分為「初犯」
    、「五年內再犯」、「五年後再犯」，其中倘被告前經觀察
    、勒戒或強制戒治執行完畢釋放後，於5年內已再犯，經依
    法追訴處罰，縱其第三次（或第三次以上）再度施用毒品之
    時間，在初犯經觀察、勒戒或強制戒治執行完畢釋放五年以
    後，已不合於「五年後再犯」之規定，且因已於「五年內再
    犯」，顯見其再犯率甚高，原實施觀察、勒戒或強制戒治，
    已無法收其實效，即應依該條例第10條處罰（最高法院95年
    度台非字第59號、第65號判決意旨及最高法院95年第7次刑
    事庭會議決議、97年度第5次刑事庭會議意旨參照）。查被
    告前因施用毒品案件，經觀察勒戒、強制戒治，於91年7月
    31日戒治期滿執行完畢；又於94年間，因施用毒品案件，經
    臺灣士林地方法院以94年度訴字第528號判處有期徒刑10月
    確定之事實，有臺灣高等法院被告前案紀錄表在卷可稽。被
    告既曾於「五年內再犯」，且經法院判處罪刑確定，竟又再
    次為本件施用犯行，揆諸前揭說明，即非屬毒品危害防制條
    例第20條第3項所定「五年後再犯」之情形，故檢察官依法
    逕行起訴，於法要無不合，本件事證明確，被告犯行洵堪認
    定。
二、查海洛因、甲基安非他命分別係毒品危害防制條例第2條第2
    項第1款、第2款規定之第一級、第二級毒品，是被告所為，
    係犯同條例第10條第1項、第2項之施用第一級、第二級毒品
    罪。被告持有第一級、第二級毒品之行為，各應為施用之高
    度行為所吸收，均不另論罪。又被告以一行為同時施用第一
    、二級毒品，為想像競合犯，應從一重之施用第一級毒品罪
    處斷。被告有如犯罪事實欄所示刑案之執行情形，此有台灣
    高等法院被告全國前案紀錄表在卷可按，其受有期徒刑之執
    行完畢後，5年內再犯本案有期徒刑以上之罪，為累犯，應
    依刑法第47條第1項之規定加重其刑。爰審酌被告前已有施
    用毒品前科，有上開刑案紀錄表可查，今再為施用，法治觀
    念之淡薄，然施用毒品究屬戕害自身健康之犯罪，被告施用
    毒品尚未造成他人明顯之危害，且於本院審理中坦承犯行，
    犯後態度尚稱良好，並兼衡被告犯罪之動機、目的、手段、
    生活狀況及智識程度，暨公訴人請求量刑時考量被告混合施
    用之方式等一切情狀，量處如主文所示之刑。
據上論斷，應依刑事訴訟法第273條之1第1項、第299條第1 項前
段，毒品危害防制條例第10條第1項、第2項，刑法第11條前段、
第47條第1項、第55條，判決如主文。
本案經檢察官甲○○到庭執行職務。
中    華    民    國    98    年    7     月    14    日
                  刑事第三庭法    官  陳姵君
以上正本證明與原本無異。
如不服本判決應於收受本判決後10日內向本院提出上訴書狀，其
未敘述上訴理由者，並得於提起上訴後10日內向本院補提理由書
狀（均須按他造當事人之人數附繕本）「切勿逕送上級法院」。
中    華    民    國    98    年    7     月    14    日
                            書 記 官  王佩珠
毒品危害防制條例第10條第1項
施用第一級毒品者，處 6 月以上 5 年以下有期徒刑。
施用第二級毒品者，處 3 年以下有期徒刑。


司法院資訊處製作；財團法人民間司法改革基金會備份。
